【裁判字號】    95,訴,1492
【裁判日期】    951123
【裁判案由】    違反毒品危害防制條例
【裁判全文】
臺灣臺南地方法院刑事判決              95年度訴字第1492號
公  訴  人  臺灣臺南地方法院檢察署檢察官
被      告  甲○○
                    現於臺灣臺南監獄臺南分監執行中
上列被告因違反毒品危害防制條例案件，經檢察官提起公訴（95
年度毒偵緝字第125 號、第126 號、95度毒偵字第1416號），本
院裁定改依簡式審判程序審理，判決如下：
    主  文
甲○○連續施用第一級毒品，累犯，處有期徒刑壹年貳月；扣案
之第一級毒品海洛因壹包（驗餘淨重零點壹伍公克，空包裝重零
點零公克）沒收銷燬。
    事  實
一、甲○○於民國88年間曾因施用毒品案件，經本院以88年度毒
    聲字第1603號裁定送觀察、勒戒後，認有繼續施用毒品傾向
    ，再經本院以88年度毒聲字第1830號裁定令入戒治處所施以
    強制戒治，89年6 月25日保護管束期滿執行完畢，由臺灣臺
    南地方法院檢察署檢察官以89年度戒毒偵字第434 號為不起
    訴處分確定；91年間又因施用毒品案件，經本院以91年度毒
    聲字第2041號裁定令入戒治處所施以強制戒治，93年1 月9
    日執行完畢，刑責部分並經本院以92年度訴緝字第58號判處
    有期徒刑1 年確定，於93年12月31日縮刑期滿執行完畢；94
    年間復因施用第一級毒品案件，經本院於同年11月8 日以94
    年度訴字第1040號判處有期徒刑1 年2 月，95年1 月17日確
    定，現正在監執行中。詎甲○○仍無法戒除毒癮，於強制戒
    治執行完畢後5 年內，復基於施用第一級毒品海洛因之概括
    犯意，自94年12月27日22時許起至95年4 月9 日晚間某時止
    ，連續在臺南縣永康市復興國小廁所內等地，施用第一級毒
    品海洛因多次，平均約每日施用1 次；嗣分別於(一)、94 年
    12月29日凌晨1 時20分，在臺南市○區○○路與文成一路口
    ，因竊盜案件為警逮捕，(二)、95年3 月2 日20時50分，在臺
    南市○○區○○街80號前為警攔查，扣得其所有海洛因1 包
    （驗餘淨重0.15公克，空包裝重0.30公克），(三)、95年4 月
    11日20時許，在臺南縣永康市○○○路316 巷口因案通緝為
    警逮捕，並經甲○○同意予以採尿送驗，均呈嗎啡陽性反應
    而獲悉上情。
二、案經臺南市警察局第一分局、第二分局、第五分局分別報請
    臺灣臺南地方法院檢察署檢察官偵查起訴。
    理  由
一、訊之被告甲○○坦承上揭事實不諱，被告為警查獲時所採集
    之尿液經送驗結果，均呈嗎啡陽性反應，有長榮大學確認報
    告書3 紙在卷可稽，扣案之毒品1 包經送法務部調查局鑑定
    結果，確為第一級第6 項海洛因毒品，驗餘淨重0.15公克、
    空包裝重0.30公克，並有該局95年4 月18日調科壹字第2000
    06188 號鑑定通知書在卷可考，足認其自白與事實相符。又
    又被告於88年間曾因施用毒品案件，經本院以88年度毒聲字
    第1603號裁定送觀察、勒戒後，認有繼續施用毒品傾向，再
    經本院以88年度毒聲字第1830號裁定令入戒治處所施以強制
    戒治，89年6 月25日保護管束期滿執行完畢，由臺灣臺南地
    方法院檢察署檢察官以89年度戒毒偵字第434 號為不起訴處
    分確定；91年間又因施用毒品案件，經本院以91年度毒聲字
    第2041號裁定令入戒治處所施以強制戒治，93年1 月9日 執
    行完畢等情，亦有臺灣高等法院被告前案紀錄表附卷足憑，
    被告於強制戒治執行完畢後5 年內再度施用第一級毒品，事
    證明確，犯行堪以認定，應依法論科。
二、論罪科刑：
(一)、按海洛因為毒品危害防制條例第2 條第2 項第1 款所規定之
    第一級毒品，是核被告所為，係犯同條例第10條第1 項之施
    用第一級毒品罪，其施用毒品期間持有第一級毒品海洛因之
    低度行為，已為施用之高度行為所吸收，不另論罪。
(二)、被告先後多次施用第一級毒品犯行，時間緊接，罪名與犯罪
    構成要件相同，顯係基於概括犯意反覆而為；按刑法第56條
    連續犯之規定業於94年1 月7 日修正刪除，並於95年7 月1
    日施行，此刪除雖非犯罪構成要件之變更，但顯已影響行為
    人刑罰之法律效果，自屬法律有變更，依新刑法第2 條第1
    項之規定比較新舊法結果，仍應適用有利於被告之行為時法
    律，即修正前刑法第56條連續犯之規定以一罪論，並加重其
    刑（最高法院95年第8 次刑事庭會議決議參照）。
(三)、被告於91年間曾因施用毒品案件，經本院以92年度訴緝字第
    58號判處有期徒刑1 年確定，於93年12月31日縮刑期滿執行
    完畢，有臺灣高等法院被告前案紀錄表附卷可考，5 年內再
    故意犯本件有期徒刑以上之罪，無論依修正前刑法第47條或
    修正後刑法第47條第1 項（修正公布及生效施行日期同上）
    之規定，均構成累犯，對被告而言並無有利或不利之情形，
    應逕依修正前刑法第47條規定論以累犯，並遞加重其刑。
(四)、茲審酌被告前科素行、本件犯罪之動機、目的、施用毒品時
    間、次數，前已因施用毒品案件，經移送觀察、勒戒、強制
    戒治及數度判處罪刑確定，仍不思戒除毒癮，一再施用，惟
    事後坦認犯行，態度尚稱良好，且施用毒品僅屬戕害自身健
    康之犯罪，並未造成他人明顯危害等一切情狀，量處如主文
    所示之刑。扣案海洛因一包（驗餘淨重0.15公克，空包裝重
    0.30公克），其包裝袋已沾有海洛因毒品，理論上雖非完全
    無法析離，惟該包裝袋價值甚微，且為保存海洛因毒品必備
    之物，應與海洛因一體視為毒品，不問屬於犯人與否，依毒
    品危害防制條例第18條第1 項前段之規定沒收銷燬。
三、據上論斷，應依刑事訴訟法第273 條之1 第1 項、第299 條
    第1 項前段，毒品危害防制條例第10條第1 項、第18條第1
    項前段，刑法第11條、第2 條第1 項前段，修正前刑法第47
    條、第56條判決如主文。
本案經檢察官乙○○到庭執行職務
中    華    民    國    95    年    11    月    23    日
                  刑事第九庭  法  官  楊清安
以上正本證明與原本無異。
如不服本判決，應於判決送達後10日內，向本院提出上訴狀（應
附繕本）。
                              書記官  方秀貞
中    華    民    國    95    年    11    月    23    日
附錄論罪法條：
毒品危害防制條例第10條第1項
施用第一級毒品者，處6 月以上5 年以下有期徒刑。


司法院資訊處製作；財團法人民間司法改革基金會備份。
